臺灣高等法院臺中分院刑事判決
                                  110年度醫上訴字第122號
上  訴  人
即  被  告  李曉慧
選任辯護人  周復興律師
上列上訴人即被告因違反醫師法案件，不服臺灣臺中地方法院10
9年度醫訴字第7號中華民國109年11月19日第一審判決（起訴案
號：臺灣臺中地方檢察署108年度偵字第22310、24841號），提
起上訴，本院判決如下：
    主  文
原判決撤銷。
甲○○成年人與少年共同犯醫師法第二十八條前段之非法執行醫療
業務罪，處有期徒刑捌月。緩刑肆年，並應於本判決確定後壹年
內，向公庫支付新臺幣貳拾萬元。扣案如附表一、二所示之物均
沒收。未扣案之犯罪所得新臺幣陸佰肆拾捌萬玖仟元沒收，於全
部或一部不能沒收或不宜執行沒收時，追徵其價額。
    事    實
一、甲○○係址設臺中市○○區○○路00 號「寗覲美容養生館」之實
    際負責人，其明知未在我國取得合法醫師資格，依法不得執
    行醫療業務，竟與未具合法醫師資格之楊○○、顏○○、潘○○（
    犯醫師法部分，經檢察官另為緩起訴處分確定）、少年黃○
    靜（犯醫師法部分，另移送臺灣臺中地方法院少年法庭審理
    ）共同基於非法執行醫療業務之犯意聯絡，自民國105年間
    起陸續向真實姓名年籍不詳之林姓成年男子購入「雷射洗眉
    機」（俗稱「黑白磁療程儀器」，即附表一編號3）、向益
    晟生技有限公司（址設臺中市○○區○○○道0段000號4樓之2）
    購入「Pollogen Regen廠牌溶脂機」（即附表一編號2）、
    「Venus freeze維納斯觀點凝結系統」（即附表一編號1）
    等醫療器材，並自108年4月2 日前不詳之日起，在上址「寗
    覲美容養生館」內，由甲○○指示楊○○、顏○○、潘○○、少年黃
    ○靜等人，以如附表一編號1至3所示之醫療器材，為附表二
    所示之會員進行「溶脂」、「黑白瓷」療程（分別可以透過
    射頻電流通過產生熱能以達成手術區域組織之凝結或可透過
    雷射，達到去除刺青、紋及緊緻肌膚等效果），並以此為業
    向接受療程之會員收取如附表二所示之費用共計新臺幣（下
    同）648萬9000 元，而非法執行醫療業務（各會員名單、消
    費明細詳如附表二所示）。嗣因臺中市政府衛生局接獲民眾
    檢舉後，函請臺灣臺中地方檢察署偵辦，並經該署檢察官指
    揮臺中市政府警察局第六分局員警，於108年4月2 日持臺灣
    臺中地方法院核發之搜索票前往上址搜索，扣得如附表一所
    示之物，而查獲上情。
二、案經臺灣臺中地方檢察署檢察官指揮臺中市政府警察局第六
    分局偵查起訴。
    理    由
一、證據能力方面
(一)按被告以外之人（包括證人、鑑定人、告訴人、被害人及共
    同被告等）於審判外之陳述，雖不符刑事訴訟法第159條之1
    至之4 等之規定，而經當事人於審判程序同意作為證據，法
    院審酌該言詞陳述或書面陳述作成時之情況，認為適當者，
    亦得為證據；當事人、代理人或辯護人於法院調查證據時，
    知有刑事訴訟法第159條第1項不得為證據之情形，而未於言
    詞辯論終結前聲明異議者，視為有前項之同意，同法第159
    條之5 定有明文。立法意旨在於傳聞證據未經當事人之反對
    詰問予以核實，原則上先予排除，惟若當事人已放棄反對詰
    問權，於審判程序中表明同意該等傳聞證據可作為證據，或
    於言詞辯論終結前未聲明異議，則基於尊重當事人對傳聞證
    據之處分權，及證據資料愈豐富，愈有助於真實發見之理念
    ，且強化言詞辯論主義，使訴訟程序得以順暢進行，上開傳
    聞證據亦均具有證據能力。本判決以下所引用被告以外之人
    於審判外之陳述，雖查無符合刑事訴訟法第159條之1至之 4
    之情形，惟檢察官、被告及辯護人於原審及本院準備程序、
    審理時對於證據能力均未聲明異議（見原審卷第48至52、10
    0至104頁，本院卷第192至198、216至224頁），本院審酌後
    認為該等證據均為法院事實認定之重要依據，作為本案之證
    據均屬適當，故依刑事訴訟法第159條之5規定，認均具有證
    據能力。
(二)另本院以下所引用之非供述證據，與本件事實具有自然關聯
    性，且核屬書證、物證性質，又查無事證足認有違背法定程
    式或經偽造、變造所取得等證據排除之情事，復經本院依刑
    事訴訟法第164條、第165條踐行物證、書證之調查程序，認
    具有證據能力。 
二、認定犯罪事實所憑之證據及理由
(一)上揭犯罪事實，業據被告於偵查、原審及審理時均坦承不諱
    （見108年度他字第378號卷〈下稱他378卷〉第356頁，原審卷
    第47、105頁，本院卷第192、226至228 頁），核與證人即
    共犯楊○○、顏○○、潘○○、少年黃○靜及證人許○○、林○○、邵○
    ○、許○○、陳○○、王○○、傅○○、郭○○、符○○、廖○○、黃○○等
    人於偵查時之證述相符（見他378卷第57至60、87至91、93
    至97、99至103、143至145、149至151、155至157、285至28
    7、289至291、293至295、301 至304、309至311、315至317
    、377至379頁；108年度偵字第22310卷〈下稱偵22310卷〉第4
    1至42、49至52、67至71、269至272、327至330頁；108年度
    偵字第24841卷〈下稱偵24841卷〉第345至347頁），並有臺灣
    臺中地方法院108年度聲搜字第504號搜索票、臺中市政府警
    察局第六分局搜索、扣押筆錄、扣押物品照片（見他378號
    卷第121、123至129、131至139 頁）、衛生福利部食品藥物
    管理署108年7 月19日FDA器字第1080020654號函、臺中市食
    品藥物安全處108年7月22日中市衛食藥字第1080013325號函
    、108年8月19日中市衛食藥字第1080014743號函（見偵2484
    1卷第157、159、161至162頁）在卷可稽，且有扣案如附表
    一所示之物可佐，足認被告上開任意性自白核與事實相符，
    堪予採信。
(二)綜上所述，本案事證明確，被告犯行堪以認定，應予依法論
    科。
三、論罪及法律適用之說明 
(一)按醫療行為係指以治療、矯正或預防人體疾病、傷害、殘缺
    為目的，所為之診察、診斷及治療；或基於診察、診斷結果
    以治療為目的，所為之處方、用藥、施術或處置等行為的全
    部或一部的總稱。至美容業者之業務範圍應係從事人身表面
    化妝美容，不得涉及影響或改變人體結構及生理機能之行為
    。爰此，美容業不得從事除皺拉皮、肉牙扁平疣、大腸水療
    、抽脂、雷射除斑、雷射去除胎記、雷射去除老人斑、臉部
    或其他身體各部整型及相關藥物服用等事宜（行政院衛生署
    【現改制為衛生福利部】89年6月5日衛署醫字第89028585號
    函、91年2月8日衛署食字第0910002479號函意旨參照，見他
    378卷第47至49頁）。經查，被告甲○○與楊○○、顏○○、潘○○
    、少年黃○靜等人均未取得合法醫師資格，仍由被告甲○○指
    示楊○○、顏○○、潘○○、少年黃○靜等人，以如附表一編號1至
    3所示之醫療器材，為附表二所示之會員進行「溶脂」、「
    黑白瓷」療程（分別可以透過射頻電流通過產生熱能以達成
    手術區域組織之凝結或可透過雷射，達到去除刺青、紋及緊
    緻肌膚等效果）等醫療業務，且無醫師法第28條但書所列各
    款情事，是核被告本件所為係犯醫師法第28條前段之非法執
    行醫療業務罪。
(二)被告與楊○○、顏○○、潘○○、少年黃○靜等人，就上開犯行，
    有犯意聯絡及行為分擔，應依刑法第28條規定論以共同正犯
    。
(三)再按醫師法第28條所謂之「醫療業務」，係指以醫療行為為
    職業者而言，乃以延續之意思，反覆實行同種類之行為為目
    的之社會活動，當然包含多數之行為，是該條所謂之執行醫
    療業務，立法本旨即包含反覆、延續執行醫療行為之意，故
    縱多次為眾病患為醫療行為，雖於各次醫療行為完成時，即
    已構成犯罪，然於刑法評價上，則以論處集合犯一罪為已足
    （最高法院103 年度台上字第10號判決意旨參照）。查被告
    自108年4月2 日前不詳之日起至查獲時止，在上址內所為之
    多次醫療行為，係基於概括之非法執行醫療業務犯意，在密
    切接近之一定時、地持續實行之多次行為，依社會通念，於
    客觀上仍認為符合一個反覆、延續性之醫療行為，於刑法評
    價上，應論以集合犯之實質上一罪。
(四)查少年黃○靜為90年12月生，有其戶籍資料查詢結果在卷可
    按，其參與前開犯行之際係未滿18歲之少年，而被告行為時
    係成年人，其與少年共同故意實施上開犯行，應依兒童及少
    年福利與權益保障法第112條第1項前段規定加重其刑。
(五)沒收部分
  ⑴按供犯罪所用、犯罪預備之物或犯罪所生之物，屬於犯罪行
    為人者，得沒收之，刑法第38條第2 項前段定有明文。扣案
    如附表一編號1至3所示之醫療器材及附表一編號4 所示客戶
    資料，均為被告所有供本件犯罪所用之物，業經被告於原審
    審理時供承在卷（見原審卷第106 頁），均應依上開規定宣
    告沒收。至於扣案如附表一編號5 所示之物，被告於原審審
    理時陳稱與本案犯罪無關（見原審卷第106 頁），且經臺中
    市食品藥物安全處函覆非屬醫療器材，有該處108 年10月16
    日中市衛食藥字第1080018884號函在卷可憑（見偵24841卷
    第271頁），自難認係被告供本案犯罪所用之物，爰不予宣
    告沒收，附此敘明。
  ⑵又按犯罪所得，屬於犯罪行為人者，沒收之。但有特別規定
    者，依其規定。前項之沒收，於全部或一部不能沒收或不宜
    執行沒收時，追徵其價額，刑法第38條之1第1項、第3 項定
    有明文。查被告經營「寗覲美容養生館」，以扣案如附表一
    編號1至3所示之醫療器材，為附表二所示之會員非法執行醫
    療業務，而向該等會員收取如附表二所示費用共計648萬900
    0元為被告所不爭執（見本院卷第228 頁），雖被告於本院
    審理時辯稱：該筆款項均係存在前夫黃○○之銀行帳戶，我沒
    有拿到半毛錢云云（見本院卷第224至225頁），惟被告為該
    美容養生館之實際負責人，而黃○○僅係名義上負責人，並未
    參與經營等情，為被告於警詢、偵訊時所供認（見他378卷
    第238、241、354頁），核與證人黃○○於偵訊之證述相符（
    見他378卷第377頁），堪認如附表二所示費用均係該養生館
    之營業收入，自屬該養生館實際負責人即被告所有，並不應
    該等款項係匯入黃○○之銀行帳戶即逕認係屬黃○○所有，且佐
    以該養生館之租金、購買設備及員工薪資都是由黃○○支出等
    情，業據被告於原審所供承（見原審卷第47、106頁），足
    見會員所支付之上開費用雖係匯入黃○○之銀行帳戶，然仍係
    供被告經營上開養生館開銷之用，是認如附表二所示費用仍
    屬被告之犯罪所得，應依刑法第38條之1第1項前段、第3 項
    規定於被告所犯該罪項下宣告沒收，並諭知於全部或一部不
    能沒收或不宜執行沒收時，追徵價額。
四、撤銷改判之說明：
(一)原審以被告本件事證明確，予以論罪科刑，固非無見，惟查
    被告本件犯罪所得共計648萬9000 元，業經本院認定如前，
    是原審認定被告本件犯罪所得為650萬3000 元即有違誤之處
    ，且影響被告本件犯罪所得沒收及追徵之價額，自應由本院
    將原判決予以撤銷改判。
(二)爰審酌醫師法嚴格禁止未取得合法醫師資格之人擅自執行醫
    療業務，並對違反者處以刑事處罰，其目的除保障合法取得
    醫師資格之人執業權利外，更係保障社會大眾得以在安全無
    虞之醫療環境下，接受經過國家嚴格培訓篩選而取得合法資
    格醫師之醫療服務，並確保醫療體系健全與發展，及保障病
    患權益。被告及共犯並未取得合法醫師資格，從事本案醫療
    業務，進而持續對附表二所示會員違反醫師法上禁止義務，
    對於我國醫療管理、衛生行政秩序所生危害不輕，兼衡被告
    犯後坦承犯行，態度尚可，兼衡其犯罪動機、目的、手段、
    獲利情形、素行、大學畢業之智識程度、離婚、需撫養2名
    未成年子女等一切情狀，量處如主文第二項所示之刑。
(三)又被告前未曾因故意犯罪受有期徒刑以上刑之宣告，有臺灣
    高等法院被告前案紀錄表在卷可憑（見本院卷第113至116頁
    ），素行尚佳，因一時失慮而為本案犯行，堪信被告經此偵
    、審程序教訓及刑之宣告，應能知所警惕，而無再犯之虞，
    並考量被告離婚、尚需撫養2名未成年子女，因認被告所宣
    告之刑，以暫不執行為適當，爰依刑法第74條第1項第1 款
    之規定，宣告緩刑4年，以啟自新。又為避免被告因獲得緩
    刑之宣告而心存僥倖，並記取教訓、貢獻一己之力回饋社會
    ，爰依刑法第74條第2項第4款規定，諭知被告應於本判決確
    定後一年內，向公庫支付20萬元，以期能改過自新，兼維法
    治。倘被告違反上開應行負擔之事項且情節重大，依刑法第
    75條之1第1項第4 款規定，緩刑宣告仍得由檢察官聲請撤銷
    ，附此敘明。 　　
據上論斷，應依刑事訴訟法第369條第1項前段、第364條、第299
條第1項前段，醫師法第28 條前段，兒童及少年福利與權益保障
法第112條第1項前段，刑法第11條前段、第28條、第38條第2 項
前段、第38條之1第1項前段、第3項、第74條第1項第1款、第2項
第4款，判決如主文。
本案經檢察官廖志祥提起公訴，檢察官乙○○到庭執行職務。
中　　華　　民　　國  110     年    4    月     29    日
            刑事第七庭   審判長法　官  梁  堯  銘
                               法　官  王  鏗  普
                               法　官  羅  國  鴻
以上正本證明與原本無異。
如不服本判決應於收受送達後20日內向本院提出上訴書狀，其未
敘述上訴理由者，並得於提起上訴後20日內向本院補提理由書狀
（均須按他造當事人之人數附繕本），「切勿逕送上級法院」。
 
                               書記官  陳  文  明 
　　　　　　　　　　　　　　　 
中　　華　　民　　國　　110 　年　　4 　　月　　29　　日


【附表一】扣案物
編號 品    名 數量 備    註 1 Venus freeze維納斯觀點凝結系統（含醫療器材許可證1份） 1台 經臺中市食品藥物安全處108年8月9日中市衛食藥字第1080014743 號函說明屬醫療器材（偵24841卷第161至162頁） 2 Pollogen Regen廠牌溶脂機 1台  3 雷射洗眉機（俗稱「黑白磁療程儀器」） 1台 經衛生福利部食品藥物管理署108年7月19日FDA器字第1080020654 號函說明屬醫療器材（偵24841卷第157頁） 4 客戶資料 1批 為被告所有供本件犯罪所用之物，應宣告沒收。 5 肌膚清潔器 （型號：KS-805號） 1台 非被告供本案犯罪所用之物，不予宣告沒收。 
【附表二】
甯覲PSA美容館-客人消費溶脂機、黑白瓷儀器一覽表      編號 會員姓名 美容項目 單價 次數 金額 1 邵○○ 溶脂 3500 8 28000 2 王○○ 黑白瓷 3500 5 17500 3 張恩慈 黑白瓷 3500 8 28000 4 許○○ 溶脂 3500 8 28000   黑白瓷 3500 8 28000 5 陳○○ 黑白瓷 3500 1 3500 6 傅○○ 黑白瓷 3500 50 175000 7 郭○○ 溶脂 3500 2 7000 8  黑白瓷 3500 45 157500 9 葉柏緯 黑白瓷 3500 2 7000 10 謝琛悅 黑白瓷 3500 3 10500 11 李芸茜 溶脂 3500 2 7000 12 沈佳儒 溶脂 3500 18 63000 13 鍾涵宇 溶脂 3500 1 3500   黑白瓷 3500 2 7000 14 林資英 溶脂 3500 12 42000   黑白瓷 3500 2 7000 15 尤舒俞 黑白瓷 3500 2 7000 16 陳彩虹 黑白瓷 3500 1 3500 17 王孟涵 黑白瓷 3500 1 3500 18 李如玉 溶脂 3500 7 24500   黑白瓷 3500 1 3500 19 何宜樺 溶脂 3500 76 266000 20 廖佳君 黑白瓷 3500 8 28000 21 劉浥增 黑白瓷 3500 6 21000 22 吳佩樺 黑白瓷 3500 5 17500 23 尤淑玲 黑白瓷 3500 1 3500 24 葉芫廷 溶脂 3500 2 7000 25 石美璇 溶脂 3500 1 3500   黑白瓷 3500 1 3500 26 林彥君 黑白瓷 3500 4 14000 27 趙云婕 黑白瓷 3500 1 3500 28 鄒碧珠 黑白瓷 3500 7 24500 29 莊伊婷 黑白瓷 3500 5 17500 30 林筱芳 溶脂 3500 2 7000   黑白瓷 3500 1 3500 31 賴爰瑗 溶脂 3500 1 3500   黑白瓷 3500 2 7000 32 陳毅珊 黑白瓷 3500 1 3500 33 谷馨瑜 溶脂 3500 1 3500   黑白瓷 3500 9 31500 34 余佳馨 黑白瓷 3500 2 7000 35 江雪蓮 黑白瓷 3500 6 21000 36 陳婉菱 溶脂 3500 1 3500 37 陳峻廷 黑白瓷 3500 1 3500 38 白靜怡 溶脂 3500 2 7000 39 林郁庭 黑白瓷 3500 1 3500 40 徐慧芳 黑白瓷 3500 2 7000 41 鍾季瑩 黑白瓷 3500 1 3500 42 郭恬佑 黑白瓷 3500 5 17500 43 蔡孟璇 黑白瓷 3500 3 10500 44 林佳慧 黑白瓷 3500 11 38500 45 葉靜娟 黑白瓷 3500 2 7000 46 林昱君 溶脂 3500 1 3500   黑白瓷 3500 3 10500 47 江銘惠 黑白瓷 3500 3 10500 48 張美純 黑白瓷 3500 2 7000 49 黃詩晏 黑白瓷 3500 2 7000 50 羅名婷 溶脂 3500 1 3500 51 梁淑玲 黑白瓷 3500 1 3500 52 盧姿婷 黑白瓷 3500 1 3500 53 許琴宓 黑白瓷 3500 11 38500 54 王道萱 溶脂 3500 2 7000   黑白瓷 3500 3 10500 55 洪靖雯 黑白瓷 3500 6 21000 56 陳怡樺 黑白瓷 3500 3 10500 57 王靖凱 溶脂 3500 1 3500 58 廖珮君 溶脂 3500 3 10500   黑白瓷 3500 2 7000 59 許玲娟 溶脂 3500 3 10500   黑白瓷 3500 13 45500 60 楊詩婷 溶脂 3500 2 7000 61 蔡采盈 黑白瓷 3500 1 3500 62 吳姿欣 溶脂 3500 9 31500 63 賴嬿月 黑白瓷 3500 1 3500 64 謝孟妏 溶脂 3500 1 3500 65 張芸如 黑白瓷 3500 1 3500 66 王筠馨 溶脂 3500 2 7000   黑白瓷 3500 2 7000 67 龔芳琳 溶脂 3500 1 3500   黑白瓷 3500 2 7000 68 蔡俞潔 黑白瓷 3500 1 3500 69 陳香菱 黑白瓷 3500 4 14000 70 許雅婷 黑白瓷 3500 3 10500 71 林欣怡 黑白瓷 3500 4 14000 72 廖宇橋 黑白瓷 3500 9 31500 73 謝瑪莉 溶脂 3500 2 7000   黑白瓷 3500 1 3500 74 陳美瑤 黑白瓷 3500 4 14000 75 陳虹如 黑白瓷 3500 9 31500 76 邱詩宇 溶脂 3500 14 49000   黑白瓷 3500 10 35000 77 葉晏伶 黑白瓷 3500 8 28000 78 賴焱菲 黑白瓷 3500 7 24500 79 丁海倫 黑白瓷 3500 1 3500 80 張美秀 黑白瓷 3500 1 3500 81 陳碧蓮 溶脂 3500 3 10500 82 廖偉伶 黑白瓷 3500 1 3500 83 劉佑華 黑白瓷 3500 1 3500 84 洪佩慧 溶脂 3500 2 7000   黑白瓷 3500 11 38500 85 曾珮琪 黑白瓷 3500 2 7000 86 羅麗華 黑白瓷 3500 2 7000 87 江恩慈 溶脂 3500 1 3500   黑白瓷 3500 2 7000 88 謝麗蘭 黑白瓷 3500 3 10500 89 葉如茵 溶脂 3500 2 7000 90 莊寶娟 黑白瓷 3500 30 105000 91 劉家芳 溶脂 3500 3 10500 92 李景熏 黑白瓷 3500 1 3500 93 楊雅嵐 黑白瓷 3500 18 63000 94 吳瑀 溶脂 3500 5 17500   黑白瓷 3500 1 3500 95 蔡馨瑤 黑白瓷 3500 2 7000 96 黃郁婷 黑白瓷 3500 4 14000 97 王慧琪 黑白瓷 3500 7 24500 98 王昱淳 黑白瓷 3500 3 10500 99 洪麗燕 黑白瓷 3500 1 3500 100 林筑君 黑白瓷 3500 2 7000 101 周群益 黑白瓷 3500 4 14000 102 蔡淳涵 黑白瓷 3500 7 24500 103 黃薇瑄 黑白瓷 3500 4 14000 104 侯雅菁 溶脂 3500 2 7000 105 簡郁珊 溶脂 3500 7 24500 106 施惠琪 溶脂 3500 2 7000   黑白瓷 3500 11 38500 107 李宛璇 黑白瓷 3500 1 3500 108 林佳樺 黑白瓷 3500 3 10500 109 趙怡君 黑白瓷 3500 12 42000 110 許寧芮 黑白瓷 3500 2 7000 111 陳詩萍 溶脂 3500 1 3500   黑白瓷 3500 3 10500 112 李育紋 溶脂 3500 2 7000   黑白瓷 3500 3 10500 113 李憶婷 溶脂 3500 14 49000   黑白瓷 3500 9 31500 114 林淑珍 黑白瓷 3500 15 52500 115 高嘉心 溶脂 3500 2 7000   黑白瓷 3500 2 7000 116 張雅嵐 黑白瓷 3500 7 24500 117 徐小涵 黑白瓷 3500 16 56000 118 許尹濃 溶脂 3500 1 3500   黑白瓷 3500 7 24500 119 游文秀 黑白瓷 3500 16 56000 120 白巧均 黑白瓷 3500 1 3500 121 何宜真 黑白瓷 3500 2 7000 122 鄭惠娥 溶脂 3500 1 3500   黑白瓷 3500 5 17500 123 邱美菁 黑白瓷 3500 55 192500 124 李○○ 溶脂 3500 1 3500   黑白瓷 3500 14 49000 125 張逸玲 黑白瓷 3500 4 14000 126 賴姵如 溶脂 3500 5 17500 127 林宛儒 黑白瓷 3500 3 10500 128 莊靜惠 溶脂 3500 1 3500 129 謝盈榛 黑白瓷 3500 1 3500 130 黃心怡 黑白瓷 3500 2 7000 131 郭佩琪 黑白瓷 3500 1 3500 132 康瀞沄 黑白瓷 3500 19 66500 133 江玉茹 溶脂 3500 2 7000 134 柯妙潔 溶脂 3500 2 7000   黑白瓷 3500 3 10500 135 莊寶莉 黑白瓷 3500 30 105000 136 賴淑梅 溶脂 3500 4 14000   黑白瓷 3500 10 35000 137 蘇詩鈞 溶脂 3500 1 3500 138 陳渝萍 黑白瓷 3500 2 7000 139 廖佳鈴 黑白瓷 3500 2 7000 140 李寧昕 黑白瓷 3500 7 24500 141 吳嘉芳 黑白瓷 3500 1 3500 142 蘇子婷 黑白瓷 3500 3 10500 143 李雅玲 黑白瓷 3500 1 3500 144 林慧萍 溶脂 3500 2 7000 145 鄭玲 黑白瓷 3500 2 7000 146 劉怡妙 黑白瓷 3500 5 17500 147 張亦騏 溶脂 3500 8 28000 148 陳榆方 黑白瓷 3500 2 7000 149 葉俐妏 黑白瓷 3500 2 7000 150 林寀秝 黑白瓷 3500 2 7000 151 呂岑柔 黑白瓷 3500 6 21000 152 洪佳榕 溶脂 3500 9 31500 153 童詠筠 黑白瓷 3500 1 3500 154 趙婉潔 黑白瓷 3500 6 21000 155 尤韻淳 黑白瓷 3500 4 14000 156 曾意婷 黑白瓷 3500 3 10500 157 黃鳳美 黑白瓷 3500 2 7000 158 莊雅雯 黑白瓷 3500 1 3500 159 鄭伃呈 黑白瓷 3500 8 28000 160 劉智琳 黑白瓷 3500 1 3500 161 孫榮妤 溶脂 3500 1 3500 162 陳琬雯 溶脂 3500 15 52500 163 朱若喬 黑白瓷 3500 5 17500 164 黃婉婷 黑白瓷 3500 5 17500 165 陳秋雲 溶脂 3500 1 3500   黑白瓷 3500 3 10500 166 林貝芯 黑白瓷 3500 12 42000 167 陳雅慧 溶脂 3500 1 3500 168 賴彥樺 溶脂 3500 1 3500   黑白瓷 3500 4 14000 169 徐毓君 溶脂 3500 1 3500   黑白瓷 3500 21 73500 170 施依伶 溶脂 3500 1 3500   黑白瓷 3500 1 3500 171 尤玟媗 溶脂 3500 1 3500   黑白瓷 3500 2 7000 172 簡韻珊 黑白瓷 3500 2 7000 173 張緹潔 黑白瓷 3500 1 3500 174 陳睬琁 溶脂 3500 13 45500   黑白瓷 3500 3 10500 175 洪小喻 黑白瓷 3500 4 14000 176 蔡怡婷 黑白瓷 3500 1 3500 177 蕭久美子 溶脂 3500 26 91000 178 許馨方 黑白瓷 3500 4 14000 179 黃嘉慈 黑白瓷 3500 1 3500 180 蕭雯璟 溶脂 3500 8 28000 181 洪宜新 黑白瓷 3500 3 10500 182 劉玉珊 黑白瓷 3500 1 3500 183 賴嬿竹 黑白瓷 3500 5 17500 184 陳貞汝 溶脂 3500 1 3500   黑白瓷 3500 37 129500 185 陳翊文 溶脂 3500 3 10500   黑白瓷 3500 1 3500 186 李芳穎 溶脂 3500 11 38500   黑白瓷 3500 13 45500 187 曾盟文 黑白瓷 3500 12 42000 188 周瑛琪 溶脂 3500 1 3500 189 施惠紋 溶脂 3500 17 59500 190 陳冠妏 溶脂 3500 1 3500 191 洪譽軒 溶脂 3500 11 38500   黑白瓷 3500 5 17500 192 許淑如 黑白瓷 3500 1 3500 193 王郁雯 黑白瓷 3500 2 7000 194 王玉玲 溶脂 3500 1 3500 195 左益霖 黑白瓷 3500 1 3500 196 陳佩汝 黑白瓷 3500 2 7000 197 鄭佩琪 黑白瓷 3500 18 63000 198 葉靜如 黑白瓷 3500 1 3500 199 葉宜亭 溶脂 3500 1 3500 200 楊美燕 溶脂 3500 1 3500 201 蘇于珺 溶脂 3500 2 7000 202 賴汶宜 溶脂 3500 1 3500   黑白瓷 3500 4 14000 203 姜琳紅 黑白瓷 3500 1 3500 204 邱妤柔 溶脂 3500 1 3500   黑白瓷 3500 5 17500 205 林心韻 黑白瓷 3500 2 7000 206 吳微瑜 溶脂 3500 1 3500   黑白瓷 3500 7 24500 207 江宜珊 溶脂 3500 2 7000   黑白瓷 3500 2 7000 208 蔡侑庭 溶脂 3500 2 7000   黑白瓷 3500 1 3500 209 劉譯琳 黑白瓷 3500 5 17500 210 許育青 黑白瓷 3500 1 3500 211 傅羚毓 黑白瓷 3500 2 7000 212 林慈涵 黑白瓷 3500 1 3500 213 何玉芳 黑白瓷 3500 2 7000 214 蔡辰玉 黑白瓷 3500 1 3500 215 商瑜 黑白瓷 3500 9 31500 216 黃雅淳 黑白瓷 3500 1 3500 217 余佳蓉 黑白瓷 3500 6 21000 218 林秀英 黑白瓷 3500 1 3500 219 卓穎蓁 黑白瓷 3500 9 31500 220 呂翎甄 黑白瓷 3500 2 7000 221 賴致綺 黑白瓷 3500 3 10500 222 蔡妙嬰 黑白瓷 3500 4 14000 223 陳乃綸 黑白瓷 3500 1 3500 224 許傅靈 黑白瓷 3500 1 3500 225 呂丹妮 溶脂 3500 3 10500   黑白瓷 3500 1 3500 226 吳泳蓁 溶脂 3500 3 10500   黑白瓷 3500 6 21000 227 江莉婷 黑白瓷 3500 7 24500 228 張忻慈 黑白瓷 3500 1 3500 229 郭玲毓 黑白瓷 3500 11 38500 230 周子研 溶脂 3500 23 80500 231 紀宜靜 黑白瓷 3500 2 7000 232 王姿尹 溶脂 3500 1 3500   黑白瓷 3500 1 3500 233 郭亞儒 溶脂 3500 1 3500   黑白瓷 3500 4 14000 234 黃可嘉 溶脂 3500 1 3500 235 林佳臻 黑白瓷 3500 5 17500 236 賴姵蓁 黑白瓷 3500 7 24500 237 趙郁馨 黑白瓷 3500 16 56000 238 胡惠婷 溶脂 3500 2 7000 239 陳怡茹 黑白瓷 3500 25 87500 240 江佩珊 黑白瓷 3500 5 17500 241 林盈君 溶脂 3500 14 49000 242 陳怡真 溶脂 3500 3 10500 243 姚淑謓 黑白瓷 3500 1 3500 244 李欣怡 黑白瓷 3500 1 3500 245 張蘋萱 溶脂 3500 5 17500   黑白瓷 3500 9 31500 246 劉月愛 溶脂 3500 3 10500   黑白瓷 3500 15 52500 247 廖祐輝 黑白瓷 3500 5 17500 248 廖淑芬 溶脂 3500 4 14000   黑白瓷 3500 3 10500 249 季曉麗 溶脂 3500 1 3500 250 林縈君 黑白瓷 3500 1 3500 251 劉宜萱 黑白瓷 3500 2 7000 252 張桂蓉 黑白瓷 3500 4 14000 253 湯婕菱 溶脂 3500 1 3500 254 馬華媛 溶脂 3500 1 3500   黑白瓷 3500 3 10500 255 陳紫緹 黑白瓷 3500 3 10500 256 潘柔伊 黑白瓷 3500 4 14000 257 張家儒 溶脂 3500 1 3500   黑白瓷 3500 1 3500 258 萬蓉 黑白瓷 3500 2 7000 259 黃怡瑜 黑白瓷 3500 2 7000 260 賴艾蓮 溶脂 3500 1 3500   黑白瓷 3500 18 63000 261 郭美萱 黑白瓷 3500 1 3500 262 葉文玉 黑白瓷 3500 3 10500 263 練怡君 黑白瓷 3500 1 3500 264 李夢青 黑白瓷 3500 13 45500 265 張晏甄 黑白瓷 3500 1 3500 266 蕭羽廷 黑白瓷 3500 2 7000 267 蔣馨慧 黑白瓷 3500 1 3500 268 盧盈婷 溶脂 3500 1 3500 269 白曉芬 溶脂 3500 18 63000 270 吳美華 黑白瓷 3500 1 3500 271 徐翠琴 黑白瓷 3500 2 7000 272 林郁芳 黑白瓷 3500 1 3500 273 林幼婷 溶脂 3500 8 28000 274 張汶義 黑白瓷 3500 6 21000 275 吳歆怡 溶脂 3500 2 7000   黑白瓷 3500 1 3500 276 何宗育 黑白瓷 3500 1 3500 277 周秋君 溶脂 3500 1 3500   黑白瓷 3500 1 3500 278 莊元安 黑白瓷 3500 6 21000 279 蔡玉玲 黑白瓷 3500 4 14000 280 蔡沛錚 黑白瓷 3500 1 3500 281 鄭如君 黑白瓷 3500 3 10500 282 陳映霏 溶脂 3500 13 45500 283 賴妙旻 黑白瓷 3500 1 3500 284 賴秀茹 黑白瓷 3500 1 3500 285 楊謹安 黑白瓷 3500 1 3500 286 林曉雯 黑白瓷 3500 2 7000 287 鐘曉威 黑白瓷 3500 37 129500 288 徐瑞翎 溶脂 3500 7 24500 289 蔡宜璇 溶脂 3500 1 3500   黑白瓷 3500 1 3500 290 王文綉 黑白瓷 3500 3 10500 291 黃逸婕 黑白瓷 3500 4 14000 292 劉承美 黑白瓷 3500 5 17500 293 戴秀風 黑白瓷 3500 2 7000 294 紀紋淇 黑白瓷 3500 16 56000 295 蔡孟君 溶脂 3500 3 10500 296 劉瑱 溶脂 3500 1 3500   黑白瓷 3500 4 14000 297 林靜宜 黑白瓷 3500 1 3500 298 梁琬婷 黑白瓷 3500 2 7000 299 黃頌馨 黑白瓷 3500 4 14000 300 王馨瑩 黑白瓷 3500 7 24500 301 梁睿方 溶脂 3500 9 31500   黑白瓷 3500 1 3500 302 蔡依庭 黑白瓷 3500 16 56000 303 林雅媚 溶脂 3500 2 7000   黑白瓷 3500 2 7000 　 　 　 　 合計 0000000